





| CHG

 | 
| Alexey Dorogov

 | 
|    

 | 
| 1. Валентин попросил помочь по теме Аллокация костов по проекту Тех рефреша. У него задача выйти на Комитет с обновленной аллокацией. Свое предложение я сделал, вам отправил файл. Далее его можнг легко улучшить, логику я пояснил.2. Файл с ревью вируталок в INX я заполнил, кое что пропустил, т.к. нет данных, но далее нужно уже конкретные пункты смотреть3. По теме КХД, счетов и признака "счет для бизнеса ИББ". Продвигается слабо, но вроде согласны что добавить такой признак при  открытии счета нужно. Я добавил тебя в переписку. пожалуйста пока меня нет, подолби коллег, нужно чтобы все начали делать то что нужно - внести признак в СЗ и изменение в КХДupd - провели созвон, оказалось, что есть справочник ФЭМ - финансово-экономическая модель, в котором для каждого ЦФО указана бизнес-колонна. Этот справочник есть в КХД. Договорились обменяться примерами и после этого, согласовать доработку на КХД в выгрузку счетов, чтобы нам передавали и принадлежность к бизнес-колонне. Если все срастется, то схема однозначно работчая.4. Нужно подхватить тему по подключения АИХ. Пока у нас не заработал коннект. Нужно отмониторить и добиться того, что работают коннекты к Квику, OpenAPI (работал в тесте).5. Часть людей будут в отпусках. Леша В. в отпуске. Вместо него Никита Бобров по Калипсо. Костя Е. тоже в отпуске будет, вместо него Илья и Антон. Миша в отпуске с 18 июля, Юля за него будет.6. По лицензиям Калипсо был ответ от Зеленцова. Мне его Вадим пересылал, ты там есть. Но далее пока не понятно что делаем. Как я понял, текущее их предложение нам не подходит - дорого.7. На прошлой неделе был звонок с Аудитом по RnD. После него я отправил обновленный файл, т.к наши оценки были слишком маленькие и не соответствовали средней по индустрии. Перед обправкой обновления по цифрам, сами цифры показал Махешу, он согласился. Я их предупредил, что я буду в отпуске с 11, они говорили, что поставят на неделе до 9 звонок, но звонка поока нет. Возможно вернутся, либо ждите меня, либо сам им ответь, я пришлю файл с небольшой заготовкой. В целом им нужны технические примеры того, что мы делали как RnD. Это не сложно навыбирать из Жиры. Как я понял самые хорошие примеры, это где мы что то улучшали с целью повышения производительности. Все что я им рассказывал про performance increase заходило на ура!8. Регуляторный отчет по Кипру сделали - совместная работа Леши В и Давида. Вроде все приняли и всем сказали спасибо!9. Static Data for Rus bonds. Сычева писала письмо, сообщила, что после событий 24 числа ББГ перестал обновлять статику по рос бондам. Нам об этом никто не говорил. Нужно вернуться к тебе и открыть инициативу со стороны ОПС, чтобы сделать подключение к Interfax Ru Data и получать статику по рос инструментам оттуда. Но для этого еще потребуется договор и бюджет на использование этого сервиса.upd - направил письмо в Интерфакс с запросом цены. Ты в копии, ждем ценника или КП.10. По ресайзу. По части людей есть проблемы.По Абулкаиру - была проблема, хотел 3-5 окладов. Много с Инной разговаривали с ним. Вроде дожали, но я не видел, чтобы он подписал бумаги. По Маше Чеботаревой, тоже сказала, что нужно 3 оклада. Провел разъяснения Вадиму. Она сейчас в отпуске, после 11 числа вернется, он должен ей сказать, чтобы она продолжира работу из офиса - мера воздействия.Карпов - сейчас в отпуске. Но с ним та же история наверное будет - захочет 3 оклада. Тоже в офис нужно будет вызывать на работуЛеша Тараканов тоже сказал что ничего не подпишет. У него ситуация - ипотека, двое детей, жена не работает. Так что понять в целом можноМысливцев - у меня нет статуса кто с ним говорил или нет.Латыпов Вильдан - я не говорил, он не в курсе, сможешь взять на себя . Вам нужно будет с Ольгой Арс. позвонить и объявитьКрутин - Миша хотел с тобой что то обсудить по Саше, пока не говорили ничего ему.11. По платформе на ЮК - Калипсо или Корт провели созвоны, в том числе уточнили цифры с Димой. Сейчас осталось отработать 2 основных направления и я не уверен что успею это сделать. 1 - обновленное предложение от Калипсо, это на Вадиме. 2 - оценка инфраструктуры для Корта ЮК и 1С. Нужно оценить, но пока не получилось с Максом. Тут возможно тебе придется доделать эту оценку.12.  **ВАЖНО** !! Вика Левина объявила, что покидает компанию, работает до 22 числа. Пока в проработке передать разработку по Роботам и Графане на команду Оли М и Романа из РР.13. Про Бизнес-мониторинг писал письмо на всех. Работает теперь и для Кипра, и для ЮК. 14. На Вадиме Тигрове была задача с Exco направить всем оповещение по переходу на мобильную почту. Вадим прислал, что все отправил. Но как мне кажется это отправлено опять не всем, а какой то группе людей, а Вадим Котов просил на всех. Я с Вадимом Т. в деталях не разбирался по рассылке. Тут может быть вопрос, что мы опять не на всех отправили (((15. Релиз на СвопС, который растянулся с 2021 года установлен. Теперь прислали письмо с просьбой дать приоритеты по задачам из текущего бэклога. Я оправил на ОПС письмо, ты в Копии. Нужно получить ответ и передать его в Nuvo.16. Открыли проект по переходу на новый СВИФТ в этот четверг. По нему важная и самая пока мутная часть - это инфра. Там нужна коробка под автоклиент и vpn-бокс. Макс в теме.17. Выходили на арх ком с архитектурой по букированию фх деривативов на банке. Вышли неудачно, Вадим забраковал и сказал переделать.Kondor
1. Тимур Меденбаев запросил список вопросов/проблем, помощь в решении которых могут оказать БМ. Предварительно подготовлен, пока не послал, Тимур в отпуске.
1. Закрутился-завертелся вопрос по определению ИББ-шности счетов. Проведена встреча, идет анализ. Предварительно принято решение вычислять этот признак на стороне КХД.
1. По возможности ограничения доступа по IP к нашему серверу базы данных Данила Коломиец высказал сомнение, что сейчас таких средств нет и их создание будет трудозатратно.
1. В отпуске 2 аналитика. Когда я согласовывал в прошлом году график отпусков, на этот период 1.5 аналитика оставались (Саша Пронин и Денис), но теперь эта цифра уменьшилась до 0.5.

RRGood progress on CASS project, and Move2UK EDW<ul><li>EDW. Uploading FX Forward, Uploading CA ADR</li><li>Swagger UI modification for SFTR</li><li>Portfolio reconciliation</li></ul>==========================================================Статус от команды Ромы В. (Дима Зыкин делал)Апдейт по предыдущему списку +новые:
1. Sub-brokerage scheme – тестировани локальных бумаг закончено, приступили к тестированию иностранных
1. USD instruments – релиз РР состоялся, теперь цены закрытия по новым FOR_NA\FOR_NY бумагам подтягиваются автоматом
1. Актуализация схемы QUIK
1. Банк (список инсайдеров) – автоматизация выгрузки списка инсайдеров среди пользователей Банка. Настройка выгрузки в процессе  
1. Счета типа С – предоставили коллегам биржевые отчеты по тестовым сделкам, ждем результатов проверки
1. QH - запрос цен на LSE + OTC
1. US trading scheme for clients – ждем тестировани от бэкофисных систем
1. MOEX Dealing – FI деск сказали, что терминалы им без надобности и отменили заказ. Но попросили в тесты арковский вариант - QDealing
1. Запущено тестирование подключения к AIX - успешное соединение для теста по фиксу есть!
1. Выполнена конфигурация US инструментов на контуре UK. Ожидаем тестирование бэкофисом
1. Провели актуализацию текущего списка активных логинов и проапдейтили информацию по ним в SalesForce

 | 
| top 3-5 points | 
|  | 
|  --- | 
|  --- | 
|  --- | 
|  --- | 
|  --- | 
|  --- | 
| CHG

 | 
| Alexey Dorogov

 | 
|    

 | 
| 1. Валентин попросил помочь по теме Аллокация костов по проекту Тех рефреша. У него задача выйти на Комитет с обновленной аллокацией. Свое предложение я сделал, вам отправил файл. Далее его можнг легко улучшить, логику я пояснил.2. Файл с ревью вируталок в INX я заполнил, кое что пропустил, т.к. нет данных, но далее нужно уже конкретные пункты смотреть3. По теме КХД, счетов и признака "счет для бизнеса ИББ". Продвигается слабо, но вроде согласны что добавить такой признак при  открытии счета нужно. Я добавил тебя в переписку. пожалуйста пока меня нет, подолби коллег, нужно чтобы все начали делать то что нужно - внести признак в СЗ и изменение в КХДupd - провели созвон, оказалось, что есть справочник ФЭМ - финансово-экономическая модель, в котором для каждого ЦФО указана бизнес-колонна. Этот справочник есть в КХД. Договорились обменяться примерами и после этого, согласовать доработку на КХД в выгрузку счетов, чтобы нам передавали и принадлежность к бизнес-колонне. Если все срастется, то схема однозначно работчая.4. Нужно подхватить тему по подключения АИХ. Пока у нас не заработал коннект. Нужно отмониторить и добиться того, что работают коннекты к Квику, OpenAPI (работал в тесте).5. Часть людей будут в отпусках. Леша В. в отпуске. Вместо него Никита Бобров по Калипсо. Костя Е. тоже в отпуске будет, вместо него Илья и Антон. Миша в отпуске с 18 июля, Юля за него будет.6. По лицензиям Калипсо был ответ от Зеленцова. Мне его Вадим пересылал, ты там есть. Но далее пока не понятно что делаем. Как я понял, текущее их предложение нам не подходит - дорого.7. На прошлой неделе был звонок с Аудитом по RnD. После него я отправил обновленный файл, т.к наши оценки были слишком маленькие и не соответствовали средней по индустрии. Перед обправкой обновления по цифрам, сами цифры показал Махешу, он согласился. Я их предупредил, что я буду в отпуске с 11, они говорили, что поставят на неделе до 9 звонок, но звонка поока нет. Возможно вернутся, либо ждите меня, либо сам им ответь, я пришлю файл с небольшой заготовкой. В целом им нужны технические примеры того, что мы делали как RnD. Это не сложно навыбирать из Жиры. Как я понял самые хорошие примеры, это где мы что то улучшали с целью повышения производительности. Все что я им рассказывал про performance increase заходило на ура!8. Регуляторный отчет по Кипру сделали - совместная работа Леши В и Давида. Вроде все приняли и всем сказали спасибо!9. Static Data for Rus bonds. Сычева писала письмо, сообщила, что после событий 24 числа ББГ перестал обновлять статику по рос бондам. Нам об этом никто не говорил. Нужно вернуться к тебе и открыть инициативу со стороны ОПС, чтобы сделать подключение к Interfax Ru Data и получать статику по рос инструментам оттуда. Но для этого еще потребуется договор и бюджет на использование этого сервиса.upd - направил письмо в Интерфакс с запросом цены. Ты в копии, ждем ценника или КП.10. По ресайзу. По части людей есть проблемы.По Абулкаиру - была проблема, хотел 3-5 окладов. Много с Инной разговаривали с ним. Вроде дожали, но я не видел, чтобы он подписал бумаги. По Маше Чеботаревой, тоже сказала, что нужно 3 оклада. Провел разъяснения Вадиму. Она сейчас в отпуске, после 11 числа вернется, он должен ей сказать, чтобы она продолжира работу из офиса - мера воздействия.Карпов - сейчас в отпуске. Но с ним та же история наверное будет - захочет 3 оклада. Тоже в офис нужно будет вызывать на работуЛеша Тараканов тоже сказал что ничего не подпишет. У него ситуация - ипотека, двое детей, жена не работает. Так что понять в целом можноМысливцев - у меня нет статуса кто с ним говорил или нет.Латыпов Вильдан - я не говорил, он не в курсе, сможешь взять на себя . Вам нужно будет с Ольгой Арс. позвонить и объявитьКрутин - Миша хотел с тобой что то обсудить по Саше, пока не говорили ничего ему.11. По платформе на ЮК - Калипсо или Корт провели созвоны, в том числе уточнили цифры с Димой. Сейчас осталось отработать 2 основных направления и я не уверен что успею это сделать. 1 - обновленное предложение от Калипсо, это на Вадиме. 2 - оценка инфраструктуры для Корта ЮК и 1С. Нужно оценить, но пока не получилось с Максом. Тут возможно тебе придется доделать эту оценку.12.  **ВАЖНО** !! Вика Левина объявила, что покидает компанию, работает до 22 числа. Пока в проработке передать разработку по Роботам и Графане на команду Оли М и Романа из РР.13. Про Бизнес-мониторинг писал письмо на всех. Работает теперь и для Кипра, и для ЮК. 14. На Вадиме Тигрове была задача с Exco направить всем оповещение по переходу на мобильную почту. Вадим прислал, что все отправил. Но как мне кажется это отправлено опять не всем, а какой то группе людей, а Вадим Котов просил на всех. Я с Вадимом Т. в деталях не разбирался по рассылке. Тут может быть вопрос, что мы опять не на всех отправили (((15. Релиз на СвопС, который растянулся с 2021 года установлен. Теперь прислали письмо с просьбой дать приоритеты по задачам из текущего бэклога. Я оправил на ОПС письмо, ты в Копии. Нужно получить ответ и передать его в Nuvo.16. Открыли проект по переходу на новый СВИФТ в этот четверг. По нему важная и самая пока мутная часть - это инфра. Там нужна коробка под автоклиент и vpn-бокс. Макс в теме.17. Выходили на арх ком с архитектурой по букированию фх деривативов на банке. Вышли неудачно, Вадим забраковал и сказал переделать.Kondor
1. Тимур Меденбаев запросил список вопросов/проблем, помощь в решении которых могут оказать БМ. Предварительно подготовлен, пока не послал, Тимур в отпуске.
1. Закрутился-завертелся вопрос по определению ИББ-шности счетов. Проведена встреча, идет анализ. Предварительно принято решение вычислять этот признак на стороне КХД.
1. По возможности ограничения доступа по IP к нашему серверу базы данных Данила Коломиец высказал сомнение, что сейчас таких средств нет и их создание будет трудозатратно.
1. В отпуске 2 аналитика. Когда я согласовывал в прошлом году график отпусков, на этот период 1.5 аналитика оставались (Саша Пронин и Денис), но теперь эта цифра уменьшилась до 0.5.

RRGood progress on CASS project, and Move2UK EDW<ul><li>EDW. Uploading FX Forward, Uploading CA ADR</li><li>Swagger UI modification for SFTR</li><li>Portfolio reconciliation</li></ul>==========================================================Статус от команды Ромы В. (Дима Зыкин делал)Апдейт по предыдущему списку +новые:
1. Sub-brokerage scheme – тестировани локальных бумаг закончено, приступили к тестированию иностранных
1. USD instruments – релиз РР состоялся, теперь цены закрытия по новым FOR_NA\FOR_NY бумагам подтягиваются автоматом
1. Актуализация схемы QUIK
1. Банк (список инсайдеров) – автоматизация выгрузки списка инсайдеров среди пользователей Банка. Настройка выгрузки в процессе  
1. Счета типа С – предоставили коллегам биржевые отчеты по тестовым сделкам, ждем результатов проверки
1. QH - запрос цен на LSE + OTC
1. US trading scheme for clients – ждем тестировани от бэкофисных систем
1. MOEX Dealing – FI деск сказали, что терминалы им без надобности и отменили заказ. Но попросили в тесты арковский вариант - QDealing
1. Запущено тестирование подключения к AIX - успешное соединение для теста по фиксу есть!
1. Выполнена конфигурация US инструментов на контуре UK. Ожидаем тестирование бэкофисом
1. Провели актуализацию текущего списка активных логинов и проапдейтили информацию по ним в SalesForce

 | 
| top 3-5 points | 
|  | 







*****

[[category.storage-team]] 
[[category.confluence]] 
