





| CHG

 | 
| Alexey Dorogov

 | 
| 

 | 
| По куберу двигаемся, но пока значимый прогресс только по шине - сделали настройку шины и очередей для нон-ЮК. Рома В. и РР - заблокированы на ошибках, переданы Максу. Фидбэк от команд - Макс очень часто не отвечает, нет понимания работают ли над проблемой или нет. Например с Ромой за сегодня так и не связался (((ESB<ul><li>ESB internal tasks and bugs</li><li>ESB Segregation: Migration to Kubernetes - NonUK</li><li>ESB Segregation: nonUK UAT infrastructure </li><li>TOMS - Calypso</li></ul>Calypso:<ul><li>После обновления версии Калипсо на прод, вылезли проблемы у Finance. Оперативно пофиксили их проблемы и вывели хот-фикс. Также были проблемы с подлкючениями, в качестве workaround часть проблемных хостов убрали из хорайзена.</li><li>На среде NV обновили Калипсо до  **январской**  версии Калипсо 16.23.1.1  На этой версии хотим воспроизвести проблемы с write off в нетингах, чтобы в очередной раз актуализировать HDCall в Калипсо. QA прошелся по ошибкам январской версии, есть мелкие проблемы с трансферами и трейд конфо. Будем в бэкграунде на них смотреть и чинить.</li><li>По CASS проекту регуляторный репортинг CMAR в разработке, реконселяция на этапе анализа. NTO на этапе UAT.</li><li>По зеркалам все задачи вывели в PROD. Теперь уже на проде идет согласование процесса по закрытию зеркал. В каких-то случаях надо разблокировать статику и так далее.</li><li>MiFID Post Trade Reporting - заканчиваем аналитику, на следующей встрече по планированию пойдет в разработку.</li><li>Провели встречу по сетапу BCS KZ на Calypso UK. Возникло много вопросов связанных с сегрегацией. Договорились, что прежде надо определиться с архитектурой проекта, а дальше уже пытаться давать оценки.</li><li>Провели встречу по анализу интеграционных потоков для будущей Calypso Non UK. Составили перечень, чтобы дальше можно было прорисовывать архитектурное решение.</li></ul>IBQ:<ul><li>Работаем над текущими задачами. Багфиксинг критичных ошибок и работа по критичным SR. Работы по сегрегации IBQ и сервисов пока на паузе, но предварительные работы уже начаты.</li><li>Заполнили Integration Flow по файловым интеграциям со стороны Кипра (IBQ / QORT / Сервисы в кубере)</li><li>!!! Работаем над приоретизированным РЕК от ОПС, на сегрегацию пока Олег не переключался.</li></ul>Kondor
1. К+ перевезен в Москву!!!
1. Получены RFI и КП от Систематики по проекту Казны.
1. Проведена ревизия распределения лицензий по ролям.
1. Саша Корнилов втягивается в изучение системы. Даны первые задачи. Предыдущий опыт помог в одной из задач, пришедших через 3-ю линию, по сетапу новой валютной пары.
1. На описание потоков завязанных с файловыми системами выделяется Коля.

RRTTCA CY: fix for calculation excess of bonds implemented , waiting for feedback FX: started to setup test env;  UK/non UK: started to move repository, facing some problems still started to setup YA dev env., waiting for other apps to integrate with Refactoring: New data scheme for instruments and prices: data structures created, started to work on ODS load K+ loader is in progress SL3: Rating service fixed, it missed data in some casesCRM1) Интеграция с калипсо:<ul><li>Тестирование интеграции по Tax Cases с новым полем для FATCA expiry. Выявление доп требований по фильтрации данных на стороне шины</li><li>Завершение теститрования интеграции по контактам, подтверждение закрытия REQ-633</li></ul>2) CRM Non-UK<ul><li>Проведение первичных 1on1 встреч с вендорами BMP-Soft и ELMA для раскрытия требований.</li><li>Составление подробного сценария бизнес-процесса onboarding/KYC для вендоров, чтобы показать его реализацию на их функционале</li></ul>3) Ответы на вопросы и анализ требований по системе прав для подключения новой команды сейлзов из БКС Банка | 
| top 3-5 points | 
| 
1. Андрей Зацепин провел звонок - MM on AIX. Для меня ключевое - им нужна работа систем с 8 утра. Мы к этому никак не готовы по ресурсам!
1. По структурным нотам - 1) тема с хеджирвоанием не раскрыта, нет торговой схемы, надо выходить на Арх ком по проекту
1. Ничего не слышно от аудиторов.
1. Ждем от ОПС списка реквестов для приоретизации. Пока не получил, знаю что готовят. Как пришлют включу в презу для приоретизации у Козуба

 | 
|  --- | 
|  --- | 
|  --- | 
|  --- | 
|  --- | 
|  --- | 
| CHG

 | 
| Alexey Dorogov

 | 
| 

 | 
| По куберу двигаемся, но пока значимый прогресс только по шине - сделали настройку шины и очередей для нон-ЮК. Рома В. и РР - заблокированы на ошибках, переданы Максу. Фидбэк от команд - Макс очень часто не отвечает, нет понимания работают ли над проблемой или нет. Например с Ромой за сегодня так и не связался (((ESB<ul><li>ESB internal tasks and bugs</li><li>ESB Segregation: Migration to Kubernetes - NonUK</li><li>ESB Segregation: nonUK UAT infrastructure </li><li>TOMS - Calypso</li></ul>Calypso:<ul><li>После обновления версии Калипсо на прод, вылезли проблемы у Finance. Оперативно пофиксили их проблемы и вывели хот-фикс. Также были проблемы с подлкючениями, в качестве workaround часть проблемных хостов убрали из хорайзена.</li><li>На среде NV обновили Калипсо до  **январской**  версии Калипсо 16.23.1.1  На этой версии хотим воспроизвести проблемы с write off в нетингах, чтобы в очередной раз актуализировать HDCall в Калипсо. QA прошелся по ошибкам январской версии, есть мелкие проблемы с трансферами и трейд конфо. Будем в бэкграунде на них смотреть и чинить.</li><li>По CASS проекту регуляторный репортинг CMAR в разработке, реконселяция на этапе анализа. NTO на этапе UAT.</li><li>По зеркалам все задачи вывели в PROD. Теперь уже на проде идет согласование процесса по закрытию зеркал. В каких-то случаях надо разблокировать статику и так далее.</li><li>MiFID Post Trade Reporting - заканчиваем аналитику, на следующей встрече по планированию пойдет в разработку.</li><li>Провели встречу по сетапу BCS KZ на Calypso UK. Возникло много вопросов связанных с сегрегацией. Договорились, что прежде надо определиться с архитектурой проекта, а дальше уже пытаться давать оценки.</li><li>Провели встречу по анализу интеграционных потоков для будущей Calypso Non UK. Составили перечень, чтобы дальше можно было прорисовывать архитектурное решение.</li></ul>IBQ:<ul><li>Работаем над текущими задачами. Багфиксинг критичных ошибок и работа по критичным SR. Работы по сегрегации IBQ и сервисов пока на паузе, но предварительные работы уже начаты.</li><li>Заполнили Integration Flow по файловым интеграциям со стороны Кипра (IBQ / QORT / Сервисы в кубере)</li><li>!!! Работаем над приоретизированным РЕК от ОПС, на сегрегацию пока Олег не переключался.</li></ul>Kondor
1. К+ перевезен в Москву!!!
1. Получены RFI и КП от Систематики по проекту Казны.
1. Проведена ревизия распределения лицензий по ролям.
1. Саша Корнилов втягивается в изучение системы. Даны первые задачи. Предыдущий опыт помог в одной из задач, пришедших через 3-ю линию, по сетапу новой валютной пары.
1. На описание потоков завязанных с файловыми системами выделяется Коля.

RRTTCA CY: fix for calculation excess of bonds implemented , waiting for feedback FX: started to setup test env;  UK/non UK: started to move repository, facing some problems still started to setup YA dev env., waiting for other apps to integrate with Refactoring: New data scheme for instruments and prices: data structures created, started to work on ODS load K+ loader is in progress SL3: Rating service fixed, it missed data in some casesCRM1) Интеграция с калипсо:<ul><li>Тестирование интеграции по Tax Cases с новым полем для FATCA expiry. Выявление доп требований по фильтрации данных на стороне шины</li><li>Завершение теститрования интеграции по контактам, подтверждение закрытия REQ-633</li></ul>2) CRM Non-UK<ul><li>Проведение первичных 1on1 встреч с вендорами BMP-Soft и ELMA для раскрытия требований.</li><li>Составление подробного сценария бизнес-процесса onboarding/KYC для вендоров, чтобы показать его реализацию на их функционале</li></ul>3) Ответы на вопросы и анализ требований по системе прав для подключения новой команды сейлзов из БКС Банка | 
| top 3-5 points | 
| 
1. Андрей Зацепин провел звонок - MM on AIX. Для меня ключевое - им нужна работа систем с 8 утра. Мы к этому никак не готовы по ресурсам!
1. По структурным нотам - 1) тема с хеджирвоанием не раскрыта, нет торговой схемы, надо выходить на Арх ком по проекту
1. Ничего не слышно от аудиторов.
1. Ждем от ОПС списка реквестов для приоретизации. Пока не получил, знаю что готовят. Как пришлют включу в презу для приоретизации у Козуба

 | 







*****

[[category.storage-team]] 
[[category.confluence]] 
